# 银行理财产品列报及期末公允价值计量

提问人：HanzCN 时间：2022-11-26 14:15:56
公司于 2019 年申购开放式非保本浮动收益型理财产品，收益模式：赎回的时候一次归还本金+收益，理财收益=产品份额该份额的持有期限该份额适用的预期最高年化收益率和该份额持有期间的实际年化收益率二者中的较低者/365，其中，该理财产品的实际年化收益率无法从银行官网及柜台获取，预期最高年化收益率（预期最高年化收益率不等于实际年化收益率）如下： 1 天-7天2.55％； 7 天-14天2.80％； 14 天-30天3.00％； 30 天-90天3.30％； 90 天以上3.55％； 请问：
①对于该类理财产品，项目组拟将其列报为以公允价值计量且其变动计入当期损益的金融资产，该处理方式是否正确？
②若列报为交易性金融资产，申报期各期期末该如何计量其收益？
谢谢陈版和各位的解答

回答人：chenyiwei
1 、分类为以公允价值计量且其变动计入损益的金融资产是合理的。如果持有期限在一年内，则列报为交易性金融资产；反之列报为其他非流动金融资产。
2 、鉴于“收益模式：赎回的时候一次归还本金+收益，理财收益=产品份额该份额的持有期限该份额适用的预期最高年化收益率和该份额持有期间的实际年化收益率二者中的较低者/365，其中，该理财产品的实际年化收益率无法从银行官网及柜台获取”，如果所购买的是低风险产品，本金受损的可能性很小，则在期末如无其他途径获取实际收益率信息的，也可以暂按成本计量，到期时根据实际收益情况确认投资收益。